# 关于非同一控制下合并境外经营实体的处理

提问人：198006wei 时间：2018-06-26 16:43:16
一家上市公司A的母公司B从德国收购了一家集团公司C（非上市公司），C公司的业务及子公司遍布全球，如美国、巴西、德国、捷克、英国等国家，收购之前上市公司A的母公司B与C公司没有关系，且本次收购为全资百分之百收购。 在收购后，母公司B想将C公司注入上市公司A。操作层面：（ 1 ）C公司在由母公司B收购过来时净资产为 2 亿美金，母公司B支付对价为 10 亿美金（为非同一控制企业下企业合并）。由于在境外收购，在收购过程中未对C公司进行评估，那么，将来如何确认C公司的公允价值及商誉； （ 2 ）将来母公司B将公司C注入上市公司A中，构成了同一控制下企业合并（合并日按照取得被合并方所有者权益在最终控制方合并财务报表账面价值持续计算的份额作为初始投资成本，包括商誉），那么原来在收购时形成的商誉及公允价值调整部分都会过渡到上市公司A中，如果商誉较大的话，会对上市公司形成较大的减值测试压力，有没有可以避免的方法？还是说尽量作低商誉，确认可辨认形资产的价值。是否存在其他可辨认无形资产目前具体情况还是不很清楚，目前了解的是这些。

回答人：chenyiwei
应以B收购C的购买日为基准日，进行以“购买对价分摊”为目的的评估，特别是要根据《企业会计准则解释第 5 号》第一条规定恰当确认满足该条规定的“可辨认性标准”的无形资产项目，合理确定其公允价值。到A从B收购C时，再按《企业会计准则解释第 6 号》第二条规定的“下推会计”原则将B合并报表层面的C公司各项资产、负债账面价值（包括商誉）下推到A的合并报表层面。 这类评估一般建议由当地的专业机构（如四大的咨询部门）承做。